臺灣臺中地方法院刑事判決　　　　　　　　　　　　　　九十四年度訴緝字第五號
　　公　訴　人　台灣台中地方法院檢察署檢察官
　　被　　　告　丙○○
右列被告因違反電信法等案件，經檢察官提起公訴（九十一年度偵字第一一七八九號
），本院判決如左：
    主  文
丙○○連續意圖為自己不法之利益，以無線方式，盜用他人電信設備通信，處有期徒
刑肆月，如易科罰金，以參佰元折算壹日，緩刑貳年。
    犯罪事實
一、丙○○意圖為自己不法之所有，於民國九十一年二月十二日，利用借住台中縣太
    平市○○路二號（現改編為台中縣太平市○○路七三號）甲○○家中之機會，竊
    取甲○○所有放置客廳電視上之中華電信股份有限公司0000000000號
    行動電話門號之ＳＩＭ卡（即數位式行動電話使用者身分證識別卡），得手後即
    基於意圖為自己不法利益之概括犯意，將該ＳＩＭ卡裝入自己之行動電話手機內
    ，連續自該日起至九十一年三月間某日止，以無線方式，盜用甲○○向中華電信
    股份有限公司承租之電信設備通話，使該公司之通信系統，誤以為係有權撥打之
    行動電話租用戶，而提供通話服務，先後使用該ＳＩＭ卡一月餘，合計取得新台
    幣（下同）十一萬九千一百六十元通話費用之不法利益。嗣因甲○○發覺可疑報
    警查獲。
二、案經甲○○訴由台中縣警察局霧峰分局報請台灣台中地方法院檢察署檢察官偵查
    起訴。
    理  由
一、訊據被告丙○○固坦承曾利用告訴人甲○○所有中華電信股份有限公司0000
    000000號行動電話門號之ＳＩＭ卡通話，通話費用合計十一萬九千一百六
    十元等情，惟否認有竊盜及違反電信法犯行，辯稱該0000000000號行
    動電話門號之ＳＩＭ卡，係伊向甲○○之子乙○○所借，伊裝入自己手機使用，
    因伊原係使用易付卡，所以忘記返還，該ＳＩＭ卡伊已遺失云云。然查右揭犯罪
    事實，業據告訴人甲○○指訴綦詳，並有該0000000000號行動電話門
    號通話明細表十八張及中華電信股份有限公司北台中營運處電信費收據二張附卷
    可稽。證人即告訴人之子乙○○亦證稱被告雖曾向伊借用行動電話通話一次，但
    伊係將整支手機借予被告，被告撥打後即返還，該手機係伊父甲○○所使用，伊
    未將ＳＩＭ卡借給被告等語。且依常情，被告苟係向告訴人之子乙○○借得該行
    動電話門號之ＳＩＭ卡，焉會忘記返還，復長時間密集使用該行動電話門號之Ｓ
    ＩＭ卡，撥打高達十一萬九千一百六十元之通話費用？另告訴人之子乙○○亦不
    可能出借該行動電話門號之ＳＩＭ卡後，容許被告長時間使用該ＳＩＭ卡通話，
    而未要求被告返還或告知其父即告訴人終止通話服務。顯見該ＳＩＭ卡確係被告
    所竊，被告所辯無非飾卸之詞，不足採信，其犯行已堪認定。
二、核被告所為，係犯刑法第三百二十條第一項之竊盜罪及電信法第五十六條第一項
    之盜用他人電信設備通信罪。又被告先後多次盜用他人電信設備通信犯行，時間
    緊接，犯罪構成要件相同，顯係基於概括之犯意反覆為之，為連續犯，應論以一
    罪，依法加重其刑。而所犯上開二罪間，有方法結果之牽連關係，應從一重之盜
    用他人電信設備通信罪處斷。爰審酌被告並無任何前科紀錄，事後雖否認犯行，
    但已繳清通信費用，且與告訴人達成和解（見卷附收據及和解書），態度尚佳，
    及其犯罪動機、目的、手段、所生損害等一切情狀，處以如主文所示之刑，並諭
    知易科罰金之折算標準。末查被告未曾受有期徒刑以上刑之宣告，有台灣高等法
    院被告全國前案紀錄表足憑，因一時失慮，致觸刑章，事後又已繳清通信費用，
    且與告訴人達成和解，經此次科刑，應知所警惕，而無再犯之虞，本院認所宣告
    之刑，以暫不執行為適當，併予宣告緩刑二年，以啟自新。
據上論斷，應依刑事訴訟法第二百九十九條第一項前段、電信法第五十六條第一項、
刑法第十一條前段、第五十六條、第三百二十條第一項、第五十五條、第四十一條第
一項前段、第七十四條第一款，罰金罰鍰提高標準條例第一條前段、第二條，判決如
主文。
本案經檢察官葉芳如到庭執行職務。
中      華      民      國      九十四      年    二    月    二十二    日
                                  台灣台中地方法院刑事第八庭
                                        審判長法  官  朱  光  國
                                              法  官  洪  俊  誠
                                              法  官  鍾  堯  航
右正本證明與原本無異。
如不服本判決，應於判決送達後十日內向本院提出上訴狀，上訴於臺灣高等法院臺中
分院( 須附繕本 )。
                                      書記官
中    華    民    國      九十四      年          二    月    二十二    日
附錄本案論罪科刑法條全文
刑法第三百二十條第一項：
意圖為自己或第三人不法之所有，而竊取他人之動產者，為竊盜罪，處五年以下有期
徒刑、拘役或五百元以下罰金。
電信法第五十六條第一項：
意圖為自己或第三人不法之利益，以有線、無線或其他電磁方式，盜接或盜用他人電
信設備者，處五年以下有期徒刑，得併科新台幣一百五十萬元以下罰金。
